臺灣臺東地方法院刑事裁定
111年度聲字第329號
聲  請  人  臺灣臺東地方檢察署檢察官
受  刑  人  葉文易



上列聲請人因對受刑人數罪併罰有二裁判以上，聲請定其應執行
之刑（111年度執聲字第225號），本院裁定如下：
    主  文
葉文易犯如附表所示之罪，各處如附表所示之刑，應執行有期徒
刑拾壹月，如易科罰金，以新臺幣壹仟元折算壹日。
    理  由
一、聲請意旨略以：受刑人葉文易因犯如附表所示等案件，先後
    經法院判決確定如附表，應依刑法第53條、第51條第5款規
    定，定其應執行之刑，爰依刑事訴訟法第477條第1項聲請定
    其應執行刑等語。
二、按裁判確定前犯數罪者，併合處罰之；數罪併罰，有二裁判
    以上者，應依第51條之規定，定其應執行之刑；數罪併罰，
    宣告多數有期徒刑者，於各刑中之最長期以上，各刑合併之
    刑期以下，定其刑期，但不得逾30年；犯最重本刑為5年以
    下有期徒刑以下之刑之罪，而受6月以下有期徒刑或拘役之
    宣告者，得以新臺幣1千元、2千元或3千元折算1日，易科罰
    金；上開規定，於數罪併罰之數罪均得易科罰金，其應執行
    之刑逾6月者，亦適用之，刑法第50條第1項前段、第53條、
    第51條第5款、刑法第41條第1項前段、第8項分別定有明文
    。又法律上屬於自由裁量之事項，有其外部性界限及內部性
    界限，並非概無拘束。依據法律之具體規定，法院應在其範
    圍選擇為適當之裁判者，為外部性界限；而法院為裁判時，
    應考量法律之目的，及法律秩序之理念所在者，為內部性界
    限。法院為裁判時，二者均不得有所踰越。在數罪併罰，有
    二裁判以上，定其應執行之刑時，固屬於法院自由裁量之事
    項，然仍應受前揭外部性界限及內部性界限之拘束（最高法
    院80年台非字第473號、93年度台非字第192號裁判要旨參照
    ）。
三、次按定應執行刑之裁定與科刑判決有同等效力，其經裁定確
    定者，自具有實質之確定力。判決確定之數罪，已經裁判定
    其應執行之刑確定者，除（一）增加合於定應執行刑要件之
    他罪刑；（二）原定執行刑之數罪中部分罪刑因非常上訴、
    再審程序經撤銷改判，或有赦免、減刑等情形，而有另定應
    執行刑之必要者外，對於已經裁判定應執行刑確定之數罪，
    如就其部分之罪，再行重複聲請另定其應執行刑者，仍屬違
    反一事不再理原則，並不以各罪範圍均相同，即全部重複再
    行裁定定其應執行刑為限（最高法院110年度台抗大字第489
    號刑事裁定意旨參照）。　　
四、經查：
(一)本件受刑人因犯如附表所示之各罪等，經本院先後判處如附
    表所示之刑確定，有各該判決書及臺灣高等法院被告前案紀
    錄表等資料在卷可稽。又附表編號2、3所示之犯罪時間在附
    表編號1所示裁判確定（民國111年3月22日）前，而本件聲
    請定應執行刑之犯罪事實最後判決法院為本院，是上開犯罪
    乃於裁判確定前所犯之數罪。另受刑人所犯如附表編號1至3
    所示之罪所宣告之刑均得易科罰金，依刑法第50條第1項但
    書規定反面解釋，自得併合處罰而定應執行刑，檢察官據此
    聲請定其應執行之刑，本院審核有關卷證後，認本件聲請為
    正當，應予准許。
(二)至於受刑人所犯附表編號1、2所示之罪雖經本院於111年8月
    22日以111年度聲字第276號判決定執行有期徒刑6月確定，
    有臺灣高等法院被告前案紀錄表、上開裁定書及送達證書附
    卷可稽，然依前述最高法院大法庭之裁定說明，附表編號3
    之罪，應屬前揭「增加合於定應執行刑要件之他罪刑」例外
    情況，未違反一事不再理之原則，且本院就附表編號1至3所
    示各罪再為定應執行刑之裁判時，自應受上開判決所為定應
    執行刑之內部性界限之拘束，即不得重於附表編號1、2所示
    罪刑所定之執行刑有期徒刑9月與附表編號3所示之罪所處之
    刑加計之刑期總和（即有期徒刑1年1月），此係對受刑人有
    利之事項，再參本件定刑下限為有期徒刑5月（即最長期之
    宣告刑為附表編號1所示之宣告刑）。審酌受刑人所犯如附
    表所示各罪，均為施用第二級毒品罪，犯罪類型相同、各該
    犯罪時間相距並非甚遠，並考量受刑人犯罪行為之不法與罪
    責程度、數罪所反應受刑人人格特性與傾向，及對其施以矯
    正之必要性等情狀，定其應執行之刑如主文所示，並諭知易
    科罰金折算之標準。
(三)另本案僅聲請就附表所示3罪定其應執行之刑，牽涉案件情
    節單純，可資減讓之刑期幅度有限，顯無必要再命受刑人以
    言詞、書面或其他適當方式陳述意見，尚與最高法院刑事大
    法庭110年度台抗大字第489號裁定意旨無違。
五、依刑事訴訟法第477條第1項，刑法第53條、第51條第5款、
    第41條第1項前段、第8項，裁定如主文。
中　　華　　民　　國　　111 　年　　8 　　月　　31　　日
                  刑事第一庭  法　官  姚亞儒
以上正本證明與原本無異。
如不服本裁定，應於裁定送達後5日內向本院提出抗告狀（須附
繕本）。
「切勿逕送上級法院」
                              書記官  楊姿敏　　　　　
中　　華　　民　　國　　111 　年　　8 　　月　　31　　日
附表：受刑人葉文易定應執行刑案件一覽表
編　　　　　號  1 2 3 罪　　　　　名  施用第二級毒品罪 (2次) 施用第二級毒品罪 施用第二級毒品罪 宣　　告　　刑  有期徒刑5月，如易科罰金，以新臺幣1,000元折算1日。 有期徒刑4月，如易科罰金，以新臺幣1,000元折算1日。 有期徒刑4月，如易科罰金，以新臺幣1,000元折算1日。 有期徒刑4月，如易科罰金，以新臺幣1,000元折算1日。 犯　罪　日　期  1.110年7月23日22時4   0分許採尿往前回溯   96小時內某許。 2.110年9月21日8時許   。 110年10月4日15時許 111年1月3日20時許 偵查(自訴)機關 年　度　案　號  臺東地檢110年度毒偵字第520號、第634號 臺東地檢110毒偵字第686號 臺東地檢111年度毒偵字第76號    最  後  事實審 法    院 臺東地院 臺東地院 臺東地院  案    號 110年度東簡字第246號 111年度簡字第15號 111年度易字第41號  判 決日 期 110年12月27日 111年3月30日 111年4月15日    確 定  判 決 法    院 臺東地院 臺東地院 臺東地院  案    號 110年度東簡字第246號 111年度簡字第15號 111年度易字第41號  確 定日 期 111年3月22日 111年4月27日 111年4月15日 備　　　　　註  臺東地檢111年度執字第317號 臺東地檢111年度執字第942號 臺東地檢111年度執字第1047號   編號1至2，依本院111年度聲字第276號裁定，應執行有期徒刑9月